臺灣高等法院刑事裁定
109年度毒抗字第254號
抗  告  人
即  被  告  謝明揚



上列抗告人即被告因違反毒品危害防制條例案件，不服臺灣新北
地方法院109年度毒聲字第626號，中華民國109年10月5日裁定（
聲請案號：109年度聲觀字第608號），提起抗告，本院裁定如下
：
    主  文
抗告駁回。
    理  由
一、原裁定意旨略以：
　㈠抗告人即被告甲○○（下稱被告）基於施用第二級毒品之犯意
    ，於民國109年4月23日上午8時許，在其住處（新北市○○區○
    ○街00巷00號），以將甲基安非他命置入玻璃球燃燒吸食煙
    霧之方式，施用甲基安非他命1次等情，業據被告於警詢及
    偵訊時坦承不諱，且被告於同日下午4時許為警採尿送驗，
    結果呈甲基安非他命代謝物安非他命、甲基安非他命陽性反
    應，有台灣檢驗科技股份有限公司濫用藥物實驗室濫用藥物
    檢驗報告（檢體編號：A0000000）、新北市政府警察局（下
    略）板橋分局搜索扣押筆錄、扣押物品目錄表、勘察採證同
    意書、新北市政府警察局受採集尿液檢體人姓名及檢體編號
    對照表各1份及板橋分局甲○○毒品案照片2幀在卷可稽，足徵
    被告上開任意性自白與事實相符，可資採為認定事實之依據
    ，被告施用第二級毒品之犯行，可以認定。
  ㈡另被告前因施用毒品案件，經臺灣臺北地方法院（下稱臺北
    地院）以95年度毒聲字第887號裁定令入勒戒處所觀察、勒
    戒後，因認無繼續施用毒品之傾向，於96年4月14日執行完
    畢釋放，並經檢察官處分不起訴確定，有其前案紀錄表、在
    監在押全國記錄表各1份在卷可按。被告本案既係於前次觀
    察、勒戒執行完畢釋放之3年後再犯施用第二級毒品罪，依
    修正後之毒品危害防制條例第20條第3款規定及最高法院109
    年度台上字第3135號判決意旨，即應再令入勒戒處所觀察、
    勒戒，且不因被告於前次強制戒治執行完畢釋放後，另曾因
    施用毒品案件經法院判刑確定而異，因此本件聲請核無不合
    ，應予准許。
二、抗告意旨略以：被告已在監執行，希望能改判處有期徒刑，
    以利被告在監之累進處遇執行等語。
三、本院之判斷：
  ㈠109年7月15日增訂施行之毒品危害防制條例第35條之1第1款
    及第2款前段規定，施行前犯第10條之罪之案件，於施行後
    ，偵查中，由檢察官依修正後規定處理；審判中，由法院或
    少年法院（地方法院少年法庭）依修正後規定處理。是犯第
    10條之罪者，不論係修正前後所犯，均應依修正施行後之規
    定處理，合先敘明。
　㈡按觀諸同日修正施行之同條例第23條第2項規定「觀察、勒戒
    或強制戒治執行完畢釋放後，3年內再犯第10條之罪者，檢
    察官或少年法院（地方法院少年法庭）應依法追訴或裁定交
    付審理。」已明定對同條例第10條施用毒品罪之起訴，須具
    備觀察、勒戒、強制戒治等保安處分執行完畢釋放後3年內
    再犯之要件，至於起訴、判刑或執行等刑事處罰執行完畢釋
    放後3年內再犯之情形，則不屬之。故行為人再施用毒品（
    含3犯以上），如距最近一次因施用毒品經上開保安處分執
    行完畢釋放後已逾3年者，既不具備起訴要件，即不在應起
    訴之列，自得再令觀察、勒戒等保安處分；縱其間曾因犯施
    用毒品罪經刑事處罰且未滿3年，然此既非屬上開規定之起
    訴要件，自不生影響，以符法制（最高法院109年度台上字
    第4225號判決意旨參照）。
　㈢查被告前因施用毒品案件，經臺北地院以95年度毒聲字第887
    號裁定令入勒戒處所觀察、勒戒後，因認無繼續施用毒品之
    傾向，於96年4月14日執行完畢釋放，並由臺灣臺北地方檢
    察署檢署檢察官以95年度毒偵字第2901號處分不起訴確定，
    有被告前案紀錄表1份在卷可查，是被告於109年4月23日上
    午8時許，再犯本案施用毒品犯行，距其最近1次犯該罪經觀
    察、勒戒執行完畢釋放後，已逾3年，依上開說明，本案不
    具備起訴要件，不在應起訴之列，自應依修正後新法規定再
    予觀察、勒戒，原審本於上開見解，裁定被告送勒戒處所觀
    察、勒戒，核無不合。抗告意旨認應予判處有期徒刑，要非
    可採，其抗告為無理由，應予駁回。
四、據上論斷，應依刑事訴訟法第412條，裁定如主文。
中　　華　　民　　國　　109 　年　　11　　月　　6 　　日
                  刑事第十三庭  審判長法　官  王國棟
                                      法　官  呂煜仁
                                      法　官  曹馨方
以上正本證明與原本無異。
不得再抗告。
                                      書記官　游秀珠　　
中　　華　　民　　國　　109 　年　　11　　月　　6 　　日